【裁判字號】    99,重訴,215
【裁判日期】    990907
【裁判案由】    給付貨款
【裁判全文】
臺灣桃園地方法院民事判決             99年度重訴字第215號
原      告  晴華科技電子有限公司
法定代理人  丁美華
原      告  晴華國際貿易有限公司
法定代理人  丁美華
上2 人共同
訴訟代理人  羅淑芳
被      告  王瑞峰
訴訟代理人  蘇清文律師
            溫思廣律師
上列當事人間請求給付貨款事件，本院判決如下：
    主  文
原告之訴駁回。
訴訟費用由原告負擔。
    事實及理由
一、本件原告主張：
  (一)被告前向原告聲稱伊能替原告接洽訴外人美國USC 公司及RB
    D 公司，並再三保證必能為原告接下大訂單，讓原告取得高
    額利潤，而原告於接單採嚴格責任制為被告所明知，即若被
    告所承接客戶端入日後有無法給付貨款之情事，被告仍應和
    客戶端負連帶責任，被告於民國97年5 月間向原告聲稱伊替
    原告接下美國USC 公司之大量訂單，並於原告處預取高額佣
    金新台幣1,059,396 元，美國USC 公司卻於訂貨後付款一直
    不穩定，自97年5 月起至98年8 月止，向原告訂貨價值美金
    428,567.52元，原告並立即出貨，經美國USC 公司受領無誤
    ，美國USC 公司卻僅支付美金245,842.3 元予原告，尚欠美
    金182,725.22元未付，因被告消極處理本件，原告為免本身
    權益受損，於99年3 月至4 月間，派員至美國USC 公司收取
    美金14,028.5元，美國USC 公司至今尚欠美金168,696.72元
    未付，合算新台幣為5,398,295 元（匯率以32計算），連同
    被告先前預支佣金新台幣1,059,396 元，兩造間尚有新台幣
    6,457,691元未清。
  (二)於雙方確立合作關下，被告同意承擔美國USC 公司之全數債
    務，兩造簽立債務承擔契約書，原告也同意被告承擔債務之
    效果，但並未排除美國USC 公司於本債權債務關係之債務人
    地位，此時，被告成立並存的債務承擔，與美國USC 公司同
    負清償債務之責。惟被告於債務承擔後，皆未有付款之意，
    原告為保權益，始具狀提起本件訴訟。再者，依中國出口信
    用保險公司所提供之單據顯示，美國USC 公司已於99年5 月
    5 日在美國申請破產重組程式，美國USC 公司已無法承擔此
    債務，基於被告與美國USC 公司同負清償債務之責的原則下
    ，被告自須給付貨款與原告。
  (三)聲明：被告應給付原告6,457,691 元，及自起訴狀繕本送達
    翌日起至清償日止，按年息百分之5 計算之利息。
二、本院之判斷：
  (一)按原告之訴，依其所訴之事實，在法律上顯無理由者，法院
    得不經言詞辯論，逕以判決駁回之，民事訴訟法第249 條第
    2 項定有明文。
  (二)經查，原告於本院審理中陳稱本件請求權依據為原證3 之契
    約書及原告與美國USC 公司間之買賣契約等語（參見本院99
    年8 月5 日言詞辯論筆錄），而上開契約雖記載：美國客戶
    USC 及RBD 公司的應收帳款，本人王瑞峰必須全部金額如數
    負責等語（參見本院卷第14頁），然該契約書之當事人為原
    告晴華國際貿易有限公司（下稱晴華貿易公司）與被告，且
    該契約製作日期為97年5 月12日，而本件原告請求貨款明細
    之抬頭記載為晴華科技電子有限公司（下稱晴華電子公司）
    ，且原告於前揭言詞辯論期日亦陳稱當時簽上述契約書是晴
    華貿易公司，但之後出貨是由晴華電子公司出貨。買賣契約
    之當事人為美國USC 公司與晴華電子公司等語，因晴華貿易
    公司與晴華電子公司係屬兩家公司，各自有獨立之法人格，
    原告既未與晴華電子公司簽立前揭契約書，則原告晴華電子
    公司持前揭契約書請求被告給付美國USC 公司積欠其之貨款
    ，即屬無據。
  (三)再者，前揭契約書係記載：美國客戶USC 及RBD 公司的「應
    收帳款」，本人王瑞峰必須全部金額如數負責。依此文義觀
    之，應係指簽立該契約書時，美國USC 及RBD 公司尚欠晴華
    貿易公司之應收帳款，而不及於簽約後之貨款，然依原告提
    出之貨款明細所示，出貨日期係自97年5 月26日起至98年8
    月25日止，均在前揭契約書簽立日（即97年5 月12日）之後
    ，揆諸上開說明，上述貨款並非屬被告應負擔之債務範疇。
  (四)原告雖另主張因被告為其引介之客戶尚有貨款未清，故本件
    除請求貨款外，被告先前向其預支佣金新台幣1,059,396 元
    應一併返還云云。然查，原告持前揭契約書請求被告清償上
    述貨款，並無理由，已如前述，則原告以客戶貨款未清為由
    請求被告返還佣金，於法無據。況依原告提出之立據書所示
    ，並未出現被告「預支」佣金等類似用語，是原告此部分主
    張，亦非可採。
  (五)綜上，原告提起本件訴訟即欠缺權利保護要件，揆諸首開規
    定，因本件在法律上顯無理由，法院自得不經言詞辯論，逕
    以判決駁回。
三、據上論結，本件原告之訴為無理由，依民事訴訟法第249 條
    第2 項、第78條，判決如主文。
中    華    民    國    99    年    9     月    7     日
                  民事第一庭    法  官  林哲賢
以上正本證明與原本無異
如對本判決上訴，須於判決送達後 20 日內向本院提出上訴狀。
如委任律師提起上訴者，應一併繳納上訴審裁判費。
中    華    民    國    99    年    9     月    7     日
                                書記官  陳佳彬

司法院資訊處製作；財團法人民間司法改革基金會備份。
